---
title: "Taller GM 1- Tipos de Estudios"
subtitle: "Bioestadística"
author: "Poned aquí vuestros nombres"
output: 
  flexdashboard::flex_dashboard:
    orientation: columns
    vertical_layout: fill
    theme: cerulean
---
---

```{r setup, include=FALSE}
library(dygraphs)
library(flexdashboard)
library(shiny)
library(shiny.collections)
```

---
title: "Multiple Pages"
output: flexdashboard::flex_dashboard
---

Ejercicio 1
===================================== 
  
El dbejehdke resecado quirúrgico (surgical resection) es actualmente el único tratamiento con potencial de supervivencia a largo plazo y curación del cáncer de páncreas. Puede realizarse mediante cirugía laparoscópica o abierta. En operaciones de otros órganos, se ha demostrado que la cirugía laparoscópica reduce las complicaciones y la duración de la estancia hospitalaria en comparación con la cirugía abierta. Sin embargo, siguen existiendo preocupaciones sobre la seguridad de la laparoscópica^[Riviere y otros, 2016 https://doi.org/10.1002/14651858.CD011391.pub2].

María es una paciente de 70 años con cáncer de páncreas y nos pregunta si es una mejor opción para ella el extirpado por laparoscopia. 

Plantead el problema que se os presenta en formato **PICO**.

*Mi respuesta sería: 
 + Paciente: adulto mayor a 65 años con cáncer pancreático resecable.
 
 + Intervención:  pancreatocmía distal laparoscópica  y  pancreactomía distal abierta.
 
 + Comparación: pancreactomía subtotal distal 
 
 + Resultados: evento adverso grave, recurrencia de la enfermedad, fístula pancreática y muerte en ambos procedimientos
 
 
Ejercicio 2
=====================================     

    
### Apartado A





    
### Apartado B

```{r}

ui <- shinyUI(fluidPage(
  titlePanel("Respuestas que vais a enviar"),
  div(textInput("username_field", "Nombres y Apellidos", width = "500px")),
  uiOutput("chatbox"),
  div(style = "display:inline-block",
      textInput("message_field", "Respuesta Ej.1", width = "800px")),
  div(style = "display:inline-block",
      actionButton("send", "Send")),
  
  div(style = "display:inline-block",
      textInput("message_field", "Respuesta Ej.2A", width = "800px")),
  div(style = "display:inline-block",
      actionButton("send", "Send")),
  ))

server <- shinyServer( function(input, output, session) {})

shinyApp(ui = ui, server = server)
```


Ejercicio 3
=====================================  

Para asegurarnos que guardamos las respuestas en una base de datos. Se supone que con RethinkDB debería ser fácil.

 https://github.com/mbq/rethinker/blob/master/README.md
 
 Luego de tener RethinkDB  (desde el CRAN)
 
install.packages('rethinker')

 
 Para compilar desde el código se usa la compilación estándar de R o devtools. Para las pruebas, usar devtools::test().
 
 Leer con cuidado 
 
 https://appsilon.com/shiny-chat-in-few-lines-of-code/
 
 Otra idea es crear cuestionarios en R, parecidos a Google Form:
 
 https://github.com/daattali/shinyforms
 
 y 
 
 https://www.r-bloggers.com/create-outstanding-dashboards-with-the-new-semantic-dashboard-package-3/
 