---
title: "Taller GM 1- Tipos de Estudios"
subtitle: "Bioestadística"
author: "Poned aquí vuestros nombres"
output: 
  flexdashboard::flex_dashboard:
    orientation: columns
    vertical_layout: fill
    theme: cerulean
---
---

```{r setup, include=FALSE}
library(dygraphs)
library(flexdashboard)
```

---
title: "Multiple Pages"
output: flexdashboard::flex_dashboard
---

Ejercicio 1
===================================== 
   
En este ejercicio vamos a analizar algunos datos publicados del artículo “Síndrome de Burnouten estudiantes de seis facultades de medicina [. . . ]” de F. T. Serranoet al(podéis consultar el textocompleto en Campus Extens). Para situaros, conviene que leáis el Resumen y la Introducción delartículo antes de continuar.

### Apartado A

¿Cuál es la población objetivo?



### Apartado B

¿Qué tipo de estudio es?


Ejercicio 2
=====================================     

Row
-------------------------------------
    
### Apartado A




Row
-------------------------------------
    
### Apartado B

```{r}
library(shiny)
library(shiny.collections)

ui <- shinyUI(fluidPage(
  titlePanel("Respuestas"),
  div(textInput("username_field", "Nombres y Apellidos", width = "500px")),
  uiOutput("chatbox"),
  div(style = "display:inline-block",
      textInput("message_field", "Respuesta 1- Apartado A", width = "500px")),
  div(style = "display:inline-block",
      actionButton("send", "Send"))
))

server <- shinyServer( function(input, output, session) {})
shinyApp(ui = ui, server = server)
```


Ejercicio 3
=====================================  

Para asegurarnos que guardamos las respuestas en una base de datos. Se supone que con RethinkDB debería ser fácil.

 https://github.com/mbq/rethinker/blob/master/README.md
 
 Luego de tener RethinkDB  (desde el CRAN)
 
install.packages('rethinker')

 
 Para compilar desde el código se usa la compilación estándar de R o devtools. Para las pruebas, usar devtools::test().
 
 Leer con cuidado 
 
 https://appsilon.com/shiny-chat-in-few-lines-of-code/
 
 Otra idea es crear cuestionarios en R, parecidos a Google Form:
 
 https://github.com/daattali/shinyforms
 
 y 
 
 https://www.r-bloggers.com/create-outstanding-dashboards-with-the-new-semantic-dashboard-package-3/
 
 
 
 